# 负债公允价值

提问人：duanmuzq 时间：2017-03-07 23:30:42
企业负债的公允价值含义是什么，一般是怎么确定的？

回答人：chenyiwei
负债的公允价值一般理解是未来很可能需要支付金额的折现值。对少数具有活跃市场交易的负债（如本企业发行的可公开交易的债券），其公允价值也可以按照市场交易价格确定。还有一种情况是在公开、公平的自愿交易中，为了让外部第三方愿意承接该项负债，而需向该外部第三方支付的对价，这也是交易价格的一种（结算价格）。 没有活跃市场的负债，其公允价值通常与摊余成本差异不大。但也可能存在以下例外：（ 1 ）对于标的为非货币性资产的负债，如预收账款，其公允价值取决于标的物的公允价值；
（ 2 ）对于严格来说不属于负债的项目，如政府补助形成的递延收益，其公允价值通常为零。